# 求助：政府支付的由于拆迁而造成的停工经济损失补偿是否要交税

提问人：roucky 时间：2010-04-03 21:19:58
求助：政府支付的由于拆迁而造成的停工经济损失补偿是否要交税？营业税、所得税，谢谢！

回答人：chenyiwei
一般理解，因为收到此类费用补偿不是经营行为，因此不属于营业税的应税范围。 企业所得税按国税函[2009]118号处理。